【裁判字號】    98,易,2361
【裁判日期】    981030
【裁判案由】    詐欺等
【裁判全文】
臺灣板橋地方法院刑事判決              98年度易字第2361號
公  訴  人  臺灣板橋地方法院檢察署檢察官
被      告  乙○○
上列被告因詐欺等案件，經檢察官提起公訴（98年度偵字第1978
5 號），被告於準備程序進行中為有罪陳述，經告知簡式審判程
序之旨，並聽取當事人之意見後，經本院合議庭裁定由受命法官
獨任進行簡式審判程序，判決如下：
    主  文
乙○○所犯如附表所示之罪，各處如附表所示之宣告刑。應執行
有期徒刑捌月，如易科罰金，以新臺幣壹仟元折算壹日。
    事  實
一、乙○○前因犯下列竊盜等罪，經判決確定，且下列(二)所示之
    罪之有期徒刑，已經執行完畢（於本案構成累犯之前科）：
  (一)前因於民國95年3 月4 日下午4 時40分許犯竊盜罪，經本院
    以96年度簡字第2218號刑事簡易判決判處拘役五十日，如易
    科罰金，以新臺幣一千元折算一日，於96年6 月8 日確定，
    再經裁定減刑後，於96年10月1 日易科罰金執行完畢。
  (二)復因於96年4 月至同年6 月20日止犯著作權法之罪，經本院
    以96年度簡字第6183號刑事判決判處有期徒刑四月，如易科
    罰金，以新臺幣一千元折算一日，於97年1 月31日確定，於
    97 年3月28日易科罰金執行完畢。
二、乙○○因上開竊盜犯行經偵審程序並執行完畢後，已明知竊
    盜犯行之違法性，仍不能悔改，因失業缺錢花用，竟基於將
    商店內陳列販售之商品夾藏於自己身上帶出該店之竊盜犯意
    、或將店內高額商品之標價包裝套與低額商品之標價包裝套
    互換後持以向店員結帳而以低價購得高額商品之詐欺取財犯
    意，分別於下列各該時地，以各該方式，為各該竊盜、詐欺
    犯行：
  (一)於97年12月27日，在臺北縣蘆洲市○○路407 號「車麗屋汽
    車百貨公司」（下稱車麗屋公司）內，基於上開竊盜之犯意
    ，意圖為自己不法之所有，以將商品夾藏於其身上未經結帳
    即行攜出之方式，徒手竊得店內商品架陳列之耐水砂紙六張
    、1.3 小頭水箱蓋一個、腊GS-27 鈦金美容二瓶（以上共市
    值新臺幣4,320 元）後，隨即離開該店，駕駛其不知情之兄
    長鄭耀煌所有之車號YK-9276 號自用小客車離去，並將上開
    竊得物品置於該車內。
  (二)復於98年4 月14日，在上開車麗屋公司內，基於上開竊盜之
    犯意，意圖為自己不法之所有，以將商品夾藏於其身上未經
    結帳即行攜出之方式，徒手竊得店內商品架陳列之SIJ LED
    側燈一組、後視鏡方向燈一盒、BOSCH 四爪火星塞一組（以
    上共市值2,355 元）後，隨即離開該店，駕駛其不知情之兄
    長鄭耀煌所有之車號YK-9276 號自用小客車離去，並將上開
    竊得物品置於該車內。
  (三)再於98年7 月18日，在上開車麗屋公司內，基於上開竊盜之
    犯意，意圖為自己不法之所有，以將商品夾藏於其身上未經
    結帳即行攜出之方式，徒手竊得店內商品架陳列之D1-SPEC
    HID 頭燈一組後，另基於上開詐欺取財之犯意，意圖為自己
    不法之所有，將店內商品架陳列之價值新臺幣1,800 元之長
    車蓬套與價值新臺幣450 元之短車蓬套之包裝互換後，即將
    該以標價新臺幣450 元短車蓬套包裝價值新臺幣1,800 元長
    車蓬套持往櫃檯結帳，由不知情之店員結帳後，詐得該換裝
    包裝之長車蓬套。嗣於其結帳完成後，經該店店長甲○○發
    現阻攔其離去並報警處理後，由據報前往處理員警當場逮捕
    並在其身上查獲其本日竊得之D1-SPECHID頭燈一組，再經其
    同意，於其駕駛前往該店之其兄長鄭耀煌所有之車號YK-927
    6 號自用小客車車內，查獲其於上開事實欄二、(一)、(二)所示
    之竊得之商品（均已經發還車麗屋公司），始查知上情。
三、案經甲○○訴由臺北縣政府警察局蘆洲分局移送臺灣板橋地
    方法院檢察署檢察官偵查起訴。
    理  由
一、本案被告乙○○所犯係死刑、無期徒刑或最輕本刑為三年以
    上有期徒刑以外之罪，於本院準備程序進行中，被告先就被
    訴事實為有罪之陳述，經本院告知簡式審判程序之旨，並聽
    取公訴人、被告之意見後，由本院合議庭依刑事訴訟法第27
    3 條之1 第1 項規定，裁定由受命法官獨任進行簡式審判程
    序。
二、上開事實業據被告乙○○於本院審理中均坦承不諱，核與被
    害人甲○○於警詢及偵訊中指訴之情節相符，並有車麗屋公
    司會員資料及消費明細、現場查獲暨採證照片共二十二幀、
    甲○○出具之贓物認領保管單等各一份在卷可稽，是被告上
    開具任意性之自白核與事實相符應堪信實。本案事證明確，
    被告犯行洵堪認定，應予依法論科。
三、被告乙○○就其如事實欄二、(一)為之犯行，核其此部分所為
    ，係犯刑法第320 條第1 項之竊盜罪；而就其如事實欄二、
    (二)所為之犯行，核其此部分所為，係犯刑法第320 條第1 項
    之竊盜罪；而就其如事實欄二、(三)所為之犯行，核其此部分
    所為，係犯刑法第320 條第1 項之竊盜罪、第339 條第1 項
    詐欺取財罪。檢察官起訴書就事實欄二、(三)所示之詐欺取財
    犯行，以被告係欲以該欄所示之以低價購得高額商品且係遭
    該店店長甲○○於現場發覺攔阻其離去之事實而認構成詐欺
    得利未遂罪，惟按刑法第339 條第2 項之詐欺得利罪之所謂
    財產上之不法利益，乃以不法手段所取得之利益，不問其為
    有形與無形，均包括在內，但如詐得現實之財物，則不得謂
    之不法利益，應屬同條第1 項之詐欺取財罪範圍，是本案被
    告實行詐術之目的，雖係欲取得以低價購得高額商品之利益
    ，惟因其詐欺所得係為現實財物，仍應認屬詐欺取財之範疇
    ，又被告係於結帳完成後始遭甲○○攔阻，其詐欺取財行為
    顯已經完成，應構成詐欺取財既遂罪，檢察官起訴書論罪之
    請求，容有誤會，惟已經公訴人於審理中為更正，附此敘明
    。又被告就其如事實欄二、(一)至(三)所示之竊盜罪三罪、詐欺
    取財罪一罪間，就各該罪間，其犯意各別，行為互殊，應予
    分論併罰。再被告前曾受有如事實欄一所示之犯罪科刑及執
    行情形，有臺灣高等法院被告前案紀錄表一份在卷可憑，其
    受有期徒刑之執行完畢後，五年以內故意再犯有期徒刑以上
    之本案四罪，均構成累犯，均應依刑法第47條第1 項之規定
    各加重其刑。爰審酌被告前因竊盜犯行經偵審程序判決有罪
    並已經執行完畢，復為本案竊盜與詐欺取財之犯行，所為顯
    屬非是，茲斟酌被告之教育程度、經濟狀況、犯案動機、被
    害財物價值（已返還被害人）、犯後坦承犯行且與被害人達
    成和解並已經賠償完畢等一切情狀，就其所犯之上開四罪，
    分別量處如附表所示之宣告刑，並定其應執行刑如主文所示
    ，及就前開宣告刑及定應執行刑部分，均諭知易科罰金之折
    算標準如附表及主文所示，以示懲儆。
據上論斷，應依刑事訴訟法第273 條之1 第1 項、第299 條第1
項前段，刑法第320 條第1 項、第339 條第1 項、第47條第1 項
、第51條第5 款，第41條第1 項前段，釋字第662 號解釋，刑法
施行法第1 條之1 第1 項、第2 項前段，判決如主文。
本案經檢察官陳怡親到庭執行職務。
中    華    民    國    98    年    10    月     30   日
                  刑事第一庭  法  官  陳世旻
┌──────────────────────────────────────────────┐
│附表：                                                                                      │
├──┬────────────┬──────────┬───────────────────┤
│編號│犯罪事實                │所犯罪名            │宣告刑                                │
├──┼────────────┼──────────┼───────────────────┤
│ 一 │事實欄二、(一)所示之犯行。│犯竊盜罪，累犯。    │處有期徒刑月，如易科罰金，以新臺幣壹│
│    │                        │                    │仟元折算壹日。                        │
├──┼────────────┼──────────┼───────────────────┤
│ 二 │事實欄二、(二)所示之犯行。│犯竊盜罪，累犯。    │處有期徒刑月，如易科罰金，以新臺幣壹│
│    │                        │                    │仟元折算壹日。                        │
├──┼────────────┼──────────┼───────────────────┤
│ 三 │事實欄二、(三)所示之犯行。│犯竊盜罪，累犯。    │處有期徒刑月，如易科罰金，以新臺幣壹│
│    │                        │                    │仟元折算壹日。                        │
│    │                        ├──────────┼───────────────────┤
│    │                        │犯詐欺取財罪，累犯。│處有期徒刑月，如易科罰金，以新臺幣壹│
│    │                        │                    │仟元折算壹日。                        │
└──┴────────────┴──────────┴───────────────────┘
上列正本證明與原本無異。
如不服本判決，應於判決送達後10日內敘明上訴理由，向本院提
出上訴狀 (應附繕本) ，上訴於臺灣高等法院。其未敘述上訴理
由者，應於上訴期間屆滿後20日內向本院補提理由書「切勿逕送
上級法院」。
                              書記官  楊雅芳
中    華    民    國    98    年    11    月    9     日
附錄：本案論罪科刑法條
中華民國刑法
中華民國刑法第320 條（普通竊盜罪、竊佔罪）
意圖為自己或第三人不法之所有，而竊取他人之動產者，為竊盜
罪，處5 年以下有期徒刑、拘役或5 百元以下罰金。
意圖為自己或第三人不法之利益，而竊佔他人之不動產者，依前
項之規定處斷。
前二項之未遂犯罰之。
中華民國刑法第339 條（普通詐欺罪）
意圖為自己或第三人不法之所有，以詐術使人將本人或第三人之
物交付者，處五年以下有期徒刑、拘役或科或併科一千元以下罰
金。
以前項方法得財產上不法之利益或使第三人得之者，亦同。
前二項之未遂犯罰之。
中華民國刑法施行法 (民國95年6 月14日修正)
第1-1 條
中華民國九十四年一月七日刑法修正施行後，刑法分則編所定罰
金之貨幣單位為新臺幣。
九十四年一月七日刑法修正時，刑法分則編未修正之條文定有罰
金者，自九十四年一月七日刑法修正施行後，就其所定數額提高
為三十倍。但七十二年六月二十六日至九十四年一月七日新增或
修正之條文，就其所定數額提高為三倍。


司法院資訊處製作；財團法人民間司法改革基金會備份。
